臺灣臺北地方法院刑事判決　　　　　　　　　　　　　　九十三年度易字第六三號
　　公　訴　人　臺灣臺北地方法院檢察署檢察官
　　被　　　告　丁○○
右列被告因傷害案件，經檢察官聲請簡易判決處刑（九十二年度偵字第一八四二三號
），嗣經本院受理後（九十二年度簡字第四四二六號），認為不宜以簡易判決處刑，
改以通常程序審理，復經移送併案審理（九十三年度偵字第二八一八號），本院判決
如左：
    主  文
丁○○連續傷害人之身體，處拘役拾日，如易科罰金，以佰元折算壹日。
    事  實
一、丁○○於民國九十二年五月二十日下午三時三十分許，在位於臺北市大安區○○○路○段一九七號十二樓之「新世界夜總會」櫃檯處，因欲進入櫃檯內查看帳目
    ，適該夜總會之員工乙○○坐於櫃檯內，竟基於傷害人身體之概括犯意，先以右
    手捉住乙○○之頭髮向地面拉扯致其倒地，旋出手毆打及以腳踢踹乙○○，迨該
    夜總會之員工己○○見狀前往制止之際，復承前傷害人身體之概括犯意，另以左
    手掌摑己○○一巴掌，並持己有之高跟鞋之鞋跟毆打己○○，致乙○○因而受有
    頭部外傷（三乘三公分）及左上肢外傷（計有二處，均為二乘三公分）等傷害，
    另致己○○受有右臉頰紅腫（二乘三公分）及右手臂紅腫（三乘五公分）等傷害
    。
二、案經己○○訴由臺北市政府警察局大安分局報請臺灣臺北地方法院檢察署檢察官
    聲請簡易判決處刑，經本院認為不宜以簡易判決處刑，而改依通常程序審理，嗣
    經乙○○訴由臺北市政府警察局大安分局報請臺灣臺北地方法院檢察署檢察官移
    理  由
一、訊據被告丁○○固不否認於前開時地與告訴人己○○及乙○○發生拉扯之事實，
    但矢口否認有何公訴意旨所稱之傷害犯行，辯稱：其僅前往櫃檯查看帳目，並未
    出手毆打告訴人己○○及乙○○，而告訴人己○○所受之傷勢係因車禍所致，與
    其無關云云。經查：
（一）右揭犯罪事實，業據告訴人己○○及乙○○分別於警詢及偵審中指訴歷歷，核
      與證人即在場之庚○○、戊○○、甲○○及丙○○分別於警詢及偵審中所證述
      之情節相符，而告訴人己○○及乙○○分別受有如事實欄所載之傷害，亦有臺
      北市立忠孝醫院分別於九十二年五月二十一日及同年十一月十二日所出具之檢
      驗日期均為九十二年五月二十日之驗傷診斷證明書各一紙附卷可稽；又被告丁○○於本院調查中並不否認證人庚○○、戊○○、甲○○及丙○○等人確於案
      發時在場，而上開驗傷診斷證明書所載之受傷部位，核與告訴人己○○、乙○○於偵審中所陳述之受傷情節相符，且前開驗傷診斷證明書所載之檢驗日期，
      亦與告訴人己○○、乙○○所指訴之犯罪時間相符，足認告訴人己○○及乙○○之上開指訴應非虛言。
（二）被告丁○○辯稱未出手毆打告訴人己○○及乙○○乙節，雖經證人即被告丁○○之女劉純萍於九十三年五月十八日本院審理中到庭附和其詞，然證人劉純萍
      於同日審理中亦證稱：「當天我們先坐到舞廳的所在，因為證人庚○○不讓他
      看帳，當天我大廳接了一通美國的電話，然後我走到走廊去聽電話，後來我聽
      到我母親在櫃檯大叫欺人太甚，當我進來時看到櫃台都是人，‧‧‧」、「（
      問：你到櫃檯去時與你母親離多遠？）約三公尺遠，‧‧‧當時我人有在櫃檯
      裡面一進門的地方，證人庚○○是離我最近的人，因為我手上拿著電話，所以
      我告訴證人庚○○不要動我媽媽，我面對證人庚○○的時候，我的臉並不是面
      對櫃檯‧‧‧」等語，顯見證人劉純萍是否確曾目睹案發經過，尚屬可疑，是
      自難僅以證人劉純萍於本院同日審理中所為之證言逕為有利被告丁○○之認定
      。
（三）告訴人己○○於九十二年五月二十二日在臺北縣新店市○○路與寶興路口發生
      交通事故，並因而受有胸部挫傷及多處擦傷等傷害乙情，雖經告訴人己○○陳
      明在卷，復有新店分局車禍處理小組於九十二年十月三十日出具之道路交通事
      故證明書及財團法人天主教耕新醫院九十二年五月二十二日乙診門字第九二０
      八三七七七號診斷證明書各一紙在卷可參；然本件告訴人己○○所指訴之犯罪
      時間為九十二年五月二十日，且前開臺北市立忠孝醫院驗傷診斷證明書所載之
      檢驗日期亦為九十二年五月二十日，足見告訴人己○○所受如事實欄所載之傷
      勢應非交通事故所致。
    綜上所述，被告丁○○上開所辯，要屬事後卸責之詞，不足採信。本件事證明確
    ，被告丁○○之前開傷害犯行洵堪認定，應予依法論科。
二、核被告丁○○所為，係犯刑法第二百七十七條第一項之傷害罪。又其先後二次傷
    害犯行，時間緊接，方法相同，觸犯構成要件相同之罪名，顯係基於概括犯意而
    為之，為連續犯，應依刑法第五十六條之規定論以一罪論，並依法加重加重其刑
    。公訴意旨雖未敘及被告丁○○所涉傷害告訴人乙○○之犯行，然此部分犯行與
    前開論罪科刑部分有連續犯之裁判上一罪之關係，應為起訴效力所及之，本院自
    得併予審理。爰審酌被告丁○○僅為查看帳目即連續出手毆打告訴人己○○及乙○○，復於犯後猶狡詞卸責，然告訴人己○○及乙○○所受傷害程度尚非嚴重，
    及其品行、犯罪之動機、目的、手段、犯罪時所受之刺激及智識程度等一切情狀
    ，量處如主文第一項所示之刑，並諭知易科罰金之折算標準。
三、又被告丁○○持以毆打告訴人己○○之高跟鞋，雖係供犯罪所用之物，然並未扣
    案，且無積極證據證明其尚存在，爰不另為沒收之諭知。
據上論斷，應依刑事訴訟法第四百五十二條、第二百九十九條第一項前段，刑法第五
十六條、第二百七十七條第一項、第四十一條第一項，罰金罰鐶提高標準條例第一條
前段、第二條，判決如主文。
本案經檢察官盧筱筠到庭執行職務。
中　　　華　　　民　　　國　　　九十三　　　年　　六　　月　　  九  　　日
                                      臺灣臺北地方法院刑事第十五庭
                                          審判長法  官  周祖民
                                                法　官  范智達
                                                法  官  黃雅君
右正本證明與原本無異。
如不服本判決，應於送達後十日內，向本院提出上訴狀。
                                                書記官  陳麗津
中　　　華　　　民　　　國　　九十三　　年　　　六　　　月　　　九　　　日
附錄本案論罪科刑法條：
刑法第二百七十七條第一項
傷害人之身體或健康者，處三年以下有期徒刑、拘役或一千元以下罰金。
